# 请教陈版，关于招商银行 16 年加权平均净资产收益率的计算

提问人：amberlsc 时间：2017-10-12 14:29:49
招商银行 2016 年年报中披露（P245，单位均为百万），归属于本行股东的加权平均净资产为381,578，加权平均净资产收益率为16.27%，推算出来当期利润为62,081，和披露一致。问题在于这个加权平均净资产。 招商银行没有优先股， 2016 年也没有增发等增加普通股股东净资产的行为，有一次分红17,401，股东大会决议日在 6 月，剩余期间 6 个月，分红对加权平均净资产的影响为17,401 6/12 。 期初股东净资产为 360,806 ， 2016 年净利润为 62,801 ，按照加权平均净资产的计算公式， E0 ＋ NP÷2 ＋ Ei×Mi÷M0–Ej×Mj÷M0±Ek×Mk÷M0) ， Ei 和 Ek 均为 0 ， E0 ＋ NP÷2 ＋ Ei×Mi÷M0=360,806+62,081/2-17,401 6/12=383,146，和年报中的381,578不一致，请教陈版问题出在哪里？其他家银行的年报也基本是算出来的小于公布的。

回答人：chenyiwei
不清楚具体情况，建议对照该公司相应期间内的合并股东权益变动表分析，看看是否存在其他变动，例如其他综合收益、权益性交易等。首先你要确保期初数加减你所摘录出来的本期变动数之后能够等于所披露的归属母公司股东的权益的期末数。